臺灣高等法院臺中分院刑事判決       100年度上訴字第1435號
上  訴  人  林俊義
即  被  告
            楊煌正
            蔡憲平
            張詩尉
上列上訴人即被告因違反森林法案件，不服臺灣南投地方法院
100年度訴字第168號中華民國100年6月7日第一審判決（起訴案
號：臺灣南投地方法院檢察署99年度偵字第3354號），提起上訴
，本院判決如下：
    主  文
上訴駁回。
    理  由
一、按不服地方法院之第一審判決而上訴者，須提出上訴書狀；
    上訴書狀並應敘述具體理由，此為法定必備之程式。上訴書
    狀未敘述上訴理由者，應於上訴期間屆滿後20日內補提理由
    書於第一審法院，逾期未補提者，第一審法院應定期間先命
    補正。倘上訴書狀已敘述理由，但所敘述者非屬具體理由，
    則屬不符上訴之法定程式，由第二審法院以其上訴不合法律
    上程式，判決駁回，不生定期命補正之問題，此觀刑事訴訟
    法第350條第1項、第361條、第362條及第367條之規定自明
    。而所謂具體理由，必係依據卷內既有訴訟資料或提出新事
    證，指摘或表明第一審判決有何採證認事、用法或量刑等足
    以影響判決本旨之不當或違法，而構成應予撤銷之具體事由
    ，始克當之（例如：依憑證據法則具體指出所採證據何以不
    具證據能力，或依憑卷證資料，明確指出所為證據證明力之
    判斷如何違背經驗、論理法則）。若僅泛言原判決認定事實
    錯誤、違背法令、量刑失之過重或輕縱，而未依上開意旨指
    出具體事由；或形式上雖已指出具體事由，然該事由縱使屬
    實，亦不足以認為原判決有何不當或違法者（例如：對不具
    有調查必要性之證據，法院未依聲請調查亦未說明理由，或
    援用證據不當，但除去該證據仍應為同一事實之認定），皆
    難謂係具體理由，俾與第二審上訴制度旨在請求第二審法院
    撤銷、變更第一審不當或違法之判決，以實現個案救濟之立
    法目的相契合，並節制濫行上訴。
二、次按量刑輕重，係屬事實審法院得依職權自由裁量之事項，
    苟已斟酌刑法第57條各款所列情狀而未逾越法定刑度，不得
    遽指為違法（參照最高法院72年臺上字第6696號判例）。在
    同一犯罪事實與情節，如別無其他加重或減輕之原因，下級
    審法院量定之刑，亦無過重或失輕之不當情形，則上級審法
    院對下級審法院之職權行使，原則上應予尊重。
三、查原審判決正本係於民國100年6月13日送達於上訴人即被告
    （下稱被告）林俊義、楊煌正、蔡憲平、張詩尉收受，有送
    達證書附於原審卷內可稽。被告4人於法定期間內之100年6
    月21日具狀向原審法院提出上訴，惟被告林俊義、楊煌正、
    蔡憲平上訴理由僅謂：被告犯後均坦白認錯認罪，犯後態度
    良好，被告所為犯行輕微，原審判決刑度過重，懇請從輕量
    刑等語；被告張詩尉上訴理由僅謂：被告所涉情節輕微，扣
    案鏈鋸亦非被告所準備，且該等森林主產物牛樟木等，係他
    人在被告所承租範圍林地內所鋸取者，被告發現該等業遭鋸
    取之牛樟木，置於被告承租之林地內，有礙被告使用林地，
    而將之載下山，固有不是，但情節著實輕微，且被告犯後自
    始坦承犯行，原審對被告所處刑責實屬過重等語。經核被告
    4人均未依據卷內既有訴訟資料或提出新事證，指摘或表明
    原審判決有何採證認事、用法或量刑等足以影響判決本旨之
    不當或違法，而構成應予撤銷之具體事由，即與未敘述具體
    理由無異。此外，本件被告4人所犯森林法第52條第1項第4
    款、第6款之竊取森林主產物罪，其法定本刑為6月以上5年
    以下有期徒刑，併科贓額2倍以上5倍以下罰金，被告張詩尉
    又係累犯，應依刑法第47第1項規定，加重本刑至2分之1，
    則其加重後之刑度最高可達有期徒刑7年6月，原審審酌被告
    4人心生貪念，法治觀念不足，共同竊取國家重要森林資源
    ，並以車輛搬運贓物，總計竊得森林主產物牛樟木22塊、臺
    灣櫸木9塊，價值新臺幣2萬1417元之損害情形，暨犯後於原
    審準備程序及審理中尚均知坦承犯行之態度等一切情狀，就
    被告林俊義、楊煌正、蔡憲平部分各量處有期徒刑6月，併
    科罰金新臺幣6萬4251元，並諭知有期徒刑易科罰金、罰金
    易服勞役之折算標準；就被告張詩尉部分量處有期徒刑7月
    ，併科罰金新臺幣6萬4251元，並諭知罰金易服勞役之折算
    標準。原審上開量刑，顯已依刑法第57條規定，就其科刑時
    應審酌及注意之事項加以斟酌考量，所量刑度並無違法或不
    當之處。
四、綜上所述，本件被告4人提起上訴，固具備形式上之理由，
    然觀其等上訴意旨所述，純屬被告個人主觀上對法院量刑之
    期盼，並非依據卷內既有訴訟資料或提出新事實、新證據，
    指摘或表明原審判決有何採證認事、用法或量刑等足以影響
    判決本旨之不當或違法，而構成應予撤銷之具體事由，自不
    足以動搖原判決認事用法及量刑之基礎，難認係具體理由。
    本件上訴顯然違背法律上之程式，應予駁回，並不經言詞辯
    論為之。
五、據上論斷，應依刑事訴訟法第367條前段、第372條，判決如
    主文。
中    華    民    國   100    年    7     月    12    日
                  刑事第六庭  審判長法  官  李 文 雄
                                    法  官  蔡王金全
                                    法  官  黃 小 琴
以上正本證明與原本無異。
如不服本判決應於收受送達後10日內向本院提出上訴狀，其未敘
述上訴之理由者，並得於提起上訴後10日內向本院補提理由書（
均須按他造當事人之人數附繕本）「切勿逕送上級法院」。
                                    書記官  林 元 威
中    華    民    國   100    年    7     月    12    日